臺灣臺中地方法院交通事件裁定　　　　95年度交聲字第1058號
原處分機關　交通部公路總局臺中區監理所豐原監理站
受處分　人
即異議　人　甲○○
上列受處分人因違反道路交通管理處罰條例案件，對於交通部公
路總局臺中區監理所豐原監理站於民國95年9月29日所為之處分
（豐監稽違字第裁63-GD0000000號裁決書）聲明異議，本院裁定
如下：
    主    文
異議駁回。
    理    由
一、原處分機關略以：異議人即受處分人（下稱受處分人）甲○
    ○駕駛車牌號碼９５９３－ＧＣ號自用小客車於民國九十五
    年八月九日十五時二十分許，在臺中市○村○路○○○路口
    ，有「由美村南路紅燈右轉高工路往工學二街方向，經警攔
    查加速逃逸」之違規，經臺中市警察局第三分局員警依法舉
    發（中市警交字第ＧＤ0000000號）舉發，原處分機
    關於九十五年九月二十九日以豐監稽違字第裁六三－ＧＤ0
    000000號裁決書，裁罰新臺幣（下同）三千九百元，
    逾期則依處罰主文規定處分，於法並無不合等語。
二、本件聲明異議意旨略以：受處分人當日十四時三十分許，駕
    車訪友，因在美村南路欲右轉工學路時，遇上該路段施工，
    道路全面封鎖，遂將車輛停放在美村南路旁，時過三十分鐘
    後，遭警舉發違規停車，伊自認因道路封鎖，車輛停放路旁
    並不影響道路通行與安全，乃找警員乙○○理論，警員態度
    惡劣，經力爭無效，便自認倒霉花錢消災。詎事隔數日，該
    名警員竟挾怨報復，以不實理由舉發伊有「由美村南路紅燈
    右轉高工路往工學二街方向，經警攔查加速逃逸」之違規，
    顯然不實云云。
三、經查：
（一）訊之舉發本件交通違規之臺中市警察局第三分局警員乙○
      ○到庭結證稱：「（問：本案取締經過？）我回去調閱相
      片看，確實受處分人是違規停車，停在路口十公尺紅線內
      。我開立違規停車之後，受處分人有來找我理論，我當時
      應該還在美村南路上，也就是受處分人原本違規停車的路
      段上，受處分人跟我說，為何只針對他開單，我表示沒有
      特別針對他，如果現場還有其他違規停車，請他指出我馬
      上處理，受處分人就指這指那說，現場還有很多，我現場
      看後，還有就幾台違規車輛開單，受處分人就開車一直跟
      著我，跟了10幾分鐘，看我是否有違規沒有開單的情況。
      印象中，後來我的摩托車是停在美村南路與工學路口往忠
      明南路的方向，停等紅燈，受處分人的車子由工學路上先
      右轉美村南路再迴轉，之後在工學路左轉（法官當庭諭知
      繪製當時的位置圖）。」、「受處分人從工學路綠燈左轉
      美村南路，我當時還在路口等紅綠燈，受處分人左轉時，
      跟我說，會怕就好，我想說奇怪，違規就違規，為何要這
      樣，就馬上迴轉，要去攔受處分人下來，我的機車一直在
      受處分人後面，我要去攔受處分人時，受處分人加速，受
      處分人在開到美村南路與高工路口時，美村南路已經是紅
      燈，受處分人在這個時候，紅燈右轉高工路，受處分人右
      轉高工路之後，我跟過去，機車騎到受處分人左邊，並按
      喇叭以手勢要受處分人，靠右邊停車受檢，我攔受處分人
      時，我看受處分人時，他有與我對看一眼，但他繼續開車
      ，並加速跑掉，當時高工路的車子比較多，但是沒有塞住
      ，車子還是有在動。我要攔他的時候，受處分人沒有要停
      車的意思，繼續開他的車，而且有踩油門跑掉，我一直追
      受處分人，到高工二街還是沒有追上受處分人。」、「（
      問；開立本件罰單的原因？）會開立受處分人經警攔查加
      速逃逸，是因為我跟受處分人到高工路時，我已經有示意
      受處分人靠邊停車，受處分人也有看我一眼，卻沒有停車
      受檢。」等語，有本院訊問筆錄在卷可考，並有證人乙○
      ○當庭所繪且為受處分人所不爭執之位置圖足資佐憑，受
      處分人除就自己駕車自美村南路右轉高工路時有無紅燈右
      轉及警方後來攔檢時有無加速逃逸等節，加以爭執外，對
      於證人乙○○其餘證述，亦均不爭執，則就受處分人不爭
      執之部分，堪先認定係合於真實，而足採信。
（二）又受處分人到庭係陳稱：「我從美村南路右轉高工路時，
      我是跟著前車，前車是直走，他離開路口之後，我以正常
      速度右轉，只是我沒有注意當時的燈號怎樣。我以前車移
      動，以為當時是屬於可以前進的號誌狀態。」等語，足見
      受處分人於前揭時、地駕車自美村南路右轉高工路時，並
      未注意號誌，對於自己是否依循號誌行進，實無所悉；反
      觀證人乙○○當時係在執行交通違規查察勤務，且因受處
      分人前有不服取締及跟隨證人乙○○之舉動，因而引發證
      人乙○○想攔停受處分人之想法，並轉而跟隨受處分人之
      車輛，對於行駛在前之受處分人之動向，自然瞭若指掌；
      再參以證人乙○○與受處分人本不相識，亦無任何仇恨怨
      隙，依法執行公務，實無故意誣陷受處分人之必要，尤以
      證人乙○○到院陳述時，復立具證人結文，有證人結文在
      卷可憑，衡情，亦無甘冒自身涉犯偽證罪責，而虛詞構陷
      受處分人之可能。據上，應認證人乙○○證稱：受處分人
      確有於美村南路紅燈右轉高工路之違規等語，係與事實相
      符，堪予採信。
（三）受處分人雖另以：伊的車窗隔熱紙從外面看不到裡面，伊
      右轉以後是正常速度行駛，並未聽到證人乙○○示意停車
      或按喇叭，且當時現場在施工很吵，都是怪手的聲音，伊
      是以正常的速度行進，車子少一點的時候，可能有開快一
      點，但不是加速逃逸云云置辯。但證人乙○○到庭結證稱
      ：「當時道路是有施工，有怪手機器運作，我攔受處分人
      時，是已經經過怪手之後了，但還沒有到下一個路口，應
      該是右轉之後約四、五十公尺，當時是單面雙向通車。」
      、「（問：對受處分人稱：加裝的隔熱紙無法由外往內看
      ，有何意見？）當時太陽在受處分人前面，是西曬的時候
      ，在受處分人車子正面照進來後，我在駕駛座這邊的窗戶
      ，可以看到受處分人車內的狀況。」等語，核與證人乙○
      ○發現受處分人有駕車紅燈右轉之違規時點係在下午十五
      時二十分許，受處分人右轉後進入之高工路段，係由東往
      西行駛，當時之日照確實是向受處分人車子之正面照射進
      去之情形相符；再參以市面上之汽車隔熱紙固有強調隱密
      性佳，不易透視之產品，但尚未見完全無法自外透視內部
      之隔熱材質。準此，證人乙○○上開所陳，即信而有徵，
      堪予採信，受處分人所為辯解，並未能提出任何證據以資
      佐實，委不可採。從而，受處分人對於證人乙○○已騎乘
      機車至其所駕車輛左邊，並按喇叭復以手勢要求受處分人
      靠右停車受檢之情狀，既已與證人乙○○對看一眼，即難
      諉稱不知，竟不依指示停車受檢，猶踩踏油門駛離，讓證
      人乙○○無法追上，其確有駕車違規經警攔查加速逃逸之
      違規情狀，事證明確，堪予認定。
四、按汽車駕駛人，行經有燈光號誌管制之交岔路口紅燈右轉行
    為者，處新臺幣六百元以上一千八百元以下罰鍰。又按汽車
    駕駛人，駕駛汽車有違反道路交通管理處罰條例之行為，經
    交通勤務警察或依法令執行交通稽查任務人員制止時，不聽
    制止或拒絕停車接受稽查而逃逸者，除按各該條規定處罰外
    ，處新臺幣三千元以上六千元以下罰鍰。道路交通管理處罰
    條例第五十三條第二項、第六十條第一項分別定有明文。依
    前所述，本件受處分人既有於九十五年八月九日十五時二十
    分許，在臺中市○村○路○○○路口，有「由美村南路紅燈
    右轉高工路往工學二街方向，經警攔查加速逃逸」之違規，
    則原處分機關依道路交通管理處罰條例第五十三條第二項、
    第六十條第一項，及違反道路交通管理事件統一裁罰基準及
    處理細則第四十三、四十四、六十七條規定，裁罰受處分人
    罰鍰三千九百元，於法有據，裁罰金額亦無不當，受處分人
    聲明異議，為無理由，應予駁回。
五、據上論斷，應依道路交通管理處罰條例第八十七條第二項、
    道路交通案件處理辦法第十九條，裁定如主文。
中　　華　　民　　國　　96　　年　　9 　　月　　29　　日
                  交通法庭  法　官  莊嘉蕙
以上正本證明與原本無異。
如不服本裁定應於送達後五日內向本院提出抗告狀。
                            書記官　魏愛玲
中　　華　　民　　國　　96　　年　　9 　　月　　29　　日
